【裁判字號】    95,簡,121
【裁判日期】    950919
【裁判案由】    電子遊戲場業管理條例
【裁判全文】
臺中高等行政法院判決
                                     95年度簡字第00121號
原      告  甲○○即宏曜電子遊.
被      告  臺中市政府
代  表  人  乙○○
上列當事人間因電子遊戲場業管理條例事件，原告不服經濟部中
華民國95年6月16日經訴字第09506169170號訴願決定，提起行政
訴訟。本院判決如下︰
    主  文
原告之訴駁回。
訴訟費用由原告負擔。
    事實及理由
一、本件原告前於民國90年6月12日經被告核准於臺中市○區○
    ○里○○○街135號7樓之4開設「宏曜電子遊戲場」，領有
    臺中市00000000-00號營利事業登記證，經營電子遊藝場業
    （限制級）；並領有臺中市000000-00號電子遊戲場級別證
    ，營業級別為「限制級」、電子遊戲機類別為「娛樂類」。
    嗣經臺中市警察局第一分局於95年1月22日凌晨0時許派員至
    前開地址實施臨檢，查獲原告放任未滿18歲者進入，乃於95
    年1月30日以中分一偵字第0950000808號函移請被告處理。
    經被告認定原告有違電子遊戲場業管理條例第17條第1項第2
    款規定，爰依同條例第29條規定，於95年2月7日以府經商字
    第0950023340號行政處分書，裁處原告罰鍰新台幣（下同）
    20萬元。原告不服，提起訴願遭駁回，遂提起行政訴訟。
二、原告起訴主張：本件事發當時，原告受僱人陳韋中於辦公室
    內準備開會時，有警察人員到店內臨檢，惟當時店內並無客
    人，且店內每隔半小時亦有廣播驅趕未滿18歲之客人。待陳
    韋中知有警員臨檢，即外出接待，此時卻見有一男一女於店
    內準備消費，陳韋中見狀即詢問二人是否已年滿18歲，並告
    知如係未滿18歲而入場消費係違法等語，經該二人確認已滿
    18 歲，此有在場二名員警聽聞上情，詎料於員警盤查後，
    得知該少女未滿18歲，惟陳韋中已盡告知義務，且從未有被
    告所稱「放任未滿18歲少年於電子遊戲場逗留把玩遊戲機台
    」之情事。又訴願決定以未成年少女郭姜伶筆錄所述，認定
    原告放任其進入遊戲場，惟郭姜伶所述顯與事實有所出入，
    如其所述原告店內機台係投入5元即可消費，此與事實不符
    。且其當時既未滿18歲，智慮難與成人相提並論，是否可能
    因其恐被帶往警局製作筆錄，致其心理有所畏懼、記憶不清
    而為與事實不符之陳述，亦非無可能，仍請鈞院傳喚該少女
    及陳韋中，以調查當時確實之狀況。綜上，被告認事用法顯
    有違誤，求為判決撤銷訴願決定及原處分。
三、被告則辯稱：依臺中市警察局第一分局製作之調查筆錄，未
    滿18歲之少女郭姜伶雖稱「．．．於95年1月22日0時進入宏
    曜電子遊戲場內打玩電動，店方讓我打魔術方塊機台」，是
    原告訴稱與事實並不相符，且現場管理人陳韋中於調查筆錄
    中亦坦承郭姜伶在店內消費遊戲，其未即加以制止，故原告
    所稱均屬事後卸責之詞，被告據實際經營情形衡酌罰責予以
    最低額裁處罰鍰20萬元，並無違誤。
四、按「經營電子遊戲場業者，應遵守下列事項：．．．二限制
    級電子遊戲場，不得放任未滿18歲者進入。」、「違反第17
    條第1項第1款或第2款規定者，處負責人20萬元以上100萬元
    以下罰鍰。」電子遊戲場業管理條例第17條第1項第2款及第
    29條前段定有明文。上開電子遊戲場業管理條例第17條第1
    項第2款規定，限制級電子遊戲場，不得放任未滿18歲者進
    入。其第2項復規定限制級電子遊戲場業執行前項之規定，
    得由其從業人員請消費者出示年齡證明。準此，法律已賦予
    從業人員請消費者出示年齡證明之法律依據，且從業人員須
    查明消費者之年齡，不得放任未滿18歲者進入限制級電子遊
    戲場業，亦為法律所規定之義務。本件原告經營之宏曜電子
    遊戲場為限制級遊戲場，有被告核發第00000000-00號營利
    事業登記證，及第000000-00號電子遊戲場級別證附訴願卷
    足稽。又原告於95年1月22日淩晨零時許，放任未滿18歲郭
    姓少女（77、8、16生）進入其經營限制級電子遊戲場，把
    玩電子遊戲機之事實，有被告所屬臺中市警察局第一分局95
    年1月30日中分一偵字第0950000808號函（含陳韋中及郭姜
    伶調查筆錄）、巡佐林圳坤職務報告等資料附卷足稽。原告
    僱用之現場管理人陳韋中，於警局訊問時，亦坦承並未訊問
    郭姜伶年齡，即縱容郭女在店內消費之事實。雖陳某另稱：
    曾廣播告知未成年少年盡速離店云云，惟當時在現場把玩電
    子遊戲機之郭姜伶，則稱：沒聽到廣播，亦無接受店內人員
    看證件或勸導云云，則上開陳某稱有廣播勸導未滿18歲少年
    離場之證言，不足採信。郭女亦供稱，渠係於95年1月21日
    23時許進入宏曜電子遊戲場打玩「魔術方塊」電動機台，該
    機台係投入5元後，按數字連線過關即可繼續玩，否則吃掉
    現金云云，足證至查獲時，郭女業已進入該電子遊戲場把玩
    遊戲機1小時餘，堪予認定。原告未查明消費者之年齡，讓
    未滿18歲之郭姓少女進入該遊戲場消費，已違反法律規定之
    義務，即應受罰，被告據以裁處罰鍰20萬元，核無違誤。原
    告起訴意旨，無非爭執原處分事實認定，惟無論郭女是否有
    把玩電動遊戲機，被告放任該未滿18歲少女進入其經營限制
    級電動遊戲場之事實，亦為原告所不否認，被告據以科罰，
    亦無違上開法條規定。綜上所述，原告起訴主張，核無足採
    。原告聲請本院訊問證人陳韋中及郭姜伶，因其於警訊中之
    陳述，已甚明確，且無警局不法訊問上開郭女之事證，即警
    訊筆錄內容尚堪採信，已無再行訊問之必要。從而，被告所
    為之處分，核無違誤，訴願決定遞予維持，亦無不合。原告
    仍執前詞訴請撤銷，為無理由，應予駁回。又本件為簡易訴
    訟程序案件，爰不經言詞辯論，逕為判決。
據上論結，本件原告之訴為無理由，依行政訴訟法第233條第1項
、第236條、第195條第1項後段、第98條第3項前段，判決如主文
。
中    華    民    國    95    年    9    月    19    日
                      第一庭法官  林  清  祥
以上正本證明與原本無異。
如不服本判決，應於判決送達後20日內，以本訴訟事件所涉及之
法律見解具有原則性者，始得向本院提出上訴狀並表明上訴理由
，經最高行政法院許可，否則不得上訴；如於本判決宣示後送達
前提起上訴者，應於判決送達後20日內補提上訴理由書（均應依
對造人數提出繕本）。提起上訴應預繳送達用雙掛號郵票390元
（34元及5元郵票各10份)。
中    華    民    國    95    年    9    月    19    日
                          書記官  李  述  燊


司法院資訊處製作；財團法人民間司法改革基金會備份。
